【裁判字號】    98,抗,174
【裁判日期】    980701
【裁判案由】    確定訴訟費用額
【裁判全文】
臺灣高等法院高雄分院民事裁定           98年度抗字第174號
抗  告  人  金萬成鋼鐵有限公司
法定代理人  丁○○
相  對  人  丙○○
            乙○○
            甲○○
上列抗告人因與相對人丙○○等3 人間聲請確定訴訟費用額事件
，對於民國98年5 月13日臺灣屏東地方法院98年度聲字第181 號
所為裁定提起抗告，本院裁定如下：
    主  文
抗告駁回。
抗告訴訟費用由抗告人負擔。
    理  由
一、相對人聲請意旨略以：兩造間請求返還不當得利事件，經臺
    灣高等法院高雄分院98年度上易字第33號判決抗告人敗訴確
    定，其第二審訴訟費用新台幣（下同）2 萬656 元應由抗告
    人負擔，而該費用係由相對人預納，故抗告人應賠償相對人
    上開訴訟費用額，爰聲請確定訴訟費用等語。原法院以兩造
    間請返還不當得利事件，經本院判決確定，第二審訴訟費用
    2 萬656 元應由抗告人負擔，准許相對人之請求，為其判斷
    基礎。
二、按民事訴第77條之13規定：「因財產權而起訴，其訴訟標的
    之金額或價額在新臺幣十萬元以下部分，徵收一千元；逾十
    萬元至一百萬元部分，每萬元徵收一百元；逾一百萬元至一
    千萬元部分，每萬元徵收九十元；逾一千萬元至一億元部分
    ，每萬元徵收八十元；逾一億元至十億元部分，每萬元徵收
    七十元；逾十億元部分，每萬元徵收六十元；其畸零之數不
    滿萬元者，以萬元計算」、第77條之16第1 項前段亦規定：
    「向第二審或第三審法院上訴，依第七十七條之十三及第七
    十七條之十四規定，加徵裁判費十分之五」。查抗告人於原
    審起訴請求相對人乙○○、丙○○、甲○○依序應給付抗告
    人42萬8257元、47萬3037元、383426元，合計128 萬4720元
    ，繳納第一審裁判費1 萬3771元，嗣後變更請求相對人各給
    付42萬8240元，合計亦為128 萬4720元，原法院判決抗告人
    全部勝訴，相對人提起上訴並依上開規定繳納第二審裁判費
    2 萬656 元後，本院98年度上易字第33號判決廢棄原法院之
    判決，駁回抗告人第一審之訴，並諭知第一、二審訴訟費用
    由抗告人負擔確定，業經本院調閱上開卷証查明。原法院裁
    定准許相對人之聲請，尚無不合。抗告意旨指摘其起訴請求
    相對人返還之訴訟標的價額與原法院核定之訴訟費用額不符
    ，自有未合。其抗告為無理由，應予駁回。
三、據上論結，本件抗告為無理由，依民事訴訟法第495 條之1
    第1 項、第449 條第1 項、第95條、第78條，裁定如主文。
中    華    民    國    98    年    7     月    1     日
                            民事第六庭
                                審判長法官  許明進
                                法      官  徐文祥
                                法      官  李炫德
以上正本證明與原本無異。
本件不得再抗告。
中    華    民    國    98    年    7     月    2     日
                                書  記  官  盧雅婷


司法院資訊處製作；財團法人民間司法改革基金會備份。
